臺灣臺中地方法院交通事件裁定　　　 100年度交聲字第1784號
原處分機關　交通部公路總局臺中區監理所
異　議　人
即受處分人　李如君
上列異議人即受處分人因違反道路交通管理處罰條例案件，對於
交通部公路總局臺中區監理所民國100年5月16日所為之處分（中
監違字第裁60-Z7C017897號裁決書），聲明異議，本院裁定如下
：
    主  文
異議駁回。
    理  由
一、原處分機關略以：異議人即受處分人（下稱受處分人）李如
    君駕駛車牌號碼6729-LM號自用小客車，於民國99年12月3日
    12時45分許，在國道3號高速公路南下220.1公里處，因「行
    速123公里，限速110公里，超速13公里（測距245公尺雷射
    槍TS00959）」之違規，經內政部警政署國道公路警察局名
    間分隊以公警局交字第Z7C017897號舉發違反道路交通管理
    事件通知單開單舉發。嗣原處分機關爰依道路交通管理處罰
    條例第33條第1項第1款規定，裁處受處分人罰鍰新臺幣（下
    同）4500元等語。
二、聲明異議意旨略以：本人因南下超速3公里，警察攔下開罰
    3000元，因工作繁忙忘了最後期限，而在臺中市○○街7-
    ELEVEN超商多媒體機印下單據繳納。不知5月份回家又見到
    本件罰單，因時間已久找不到收據，到超商查詢又因沒有收
    據無法查詢，請監理所體諒賺錢辛苦，查詢清楚等語。
三、按受處分人不服道路交通管理處罰條例第8條所定主管機關
    所為之處罰，得於接到裁決書之翌日起20日內，向管轄地方
    法院聲明異議；而依道路交通管理處罰條例第87條規定向法
    院聲明異議之期間，自裁決送達之翌日起算，並得依法扣除
    在途期間及聲請回復原狀。聲明異議，應以司法狀紙，敘述
    異議之理由，提出於原處分機關為之；又交通法庭認聲明異
    議不合法律上之程式或其異議權已經喪失者，應以裁定駁回
    之，但其不合法律上之程式可補正者，應先訂期命為補正，
    逾期不補正者，即予駁回，道路交通管理處罰條例第87條第
    1項、道路交通事件處理辦法第11條、第12條前段、第17條
    分別定有明文。而當事人非居住於處罰機關所在之鄉、鎮、
    市，但居住於受理聲明異議案件法院之管轄區域者，依本標
    準第2條第1款中之「地方法院在途期間」欄所載日數，扣除
    在途期間，法院訴訟當事人在途期間標準第4條第1款第2目
    亦規定甚明。而上開20日之期間乃法定不變期間，如遲誤該
    期間，法院自應以聲明異議不合法律上程式，且屬無從補正
    ，裁定駁回之。
四、次按處理違反道路交通管理事件，有關文書送達之程序，依
    行政程序法之規定，違反道路交通管理事件統一裁罰標準及
    處理細則第5條定有明文。而送達，於應受送達人之住居所
    、事務所或營業所為之，但在行政機關辦公處所或他處會晤
    應受送達人時，得於會晤處所為之；於應送達處所不獲會晤
    應受送達人時，得將文書付與有辨別事理能力之同居人、受
    雇人或應送達處所之接收郵件人員，行政程序法第72條第1
    項、第73條第1項分別定有明文。
五、經查:
(一)受處分人李如君駕駛車牌號碼6729-LM號自小客車，於民國9
    9年12月3日12時45分許，在國道3號高速公路南下220.1公里
    處，因「行速123公里，限速110公里，超速13公里（測距24
    5公尺雷射槍TS00959）」違規，經內政部警政署國道公路警
    察局名間分隊開單舉發。嗣原處分機關於100年5 月16日以
    中監違字第裁60-Z7C017897號裁決書，裁處受處分人罰鍰45
    00元等情，有內政部警政署國道公路警察局舉發違反道路交
    通管理事件通知單、上開裁決書各1份在卷可稽。
(二)受處分人自86年8月2日起即設籍於「臺中市○○區○○路4
    號之19」，且迄其提起本件聲明異議之際，均無變遷紀錄，
    且上開裁決書業於100年5月18日由同居人即受處分人之父李
    再桂收受等情，有受處分人全戶戶籍資料查詢結果及交通部
    公路總局臺中區監理所送達證書各1份附卷足參，揆諸前揭
    規定及說明，堪認上開裁決書業已符合行政程序法第72條第
    1項規定，為合法送達，並自送達之日即100年5月18日起發
    生送達之效力。又受處分人住在臺中市沙鹿區，與原處分機
    關（址設臺中市大肚區）非在同一鄉鎮市（區），但其係居
    住於本院之管轄區域內，依法院訴訟當事人在途期間標準第
    2條第1款、第4條第1款第2目規定，應扣除在途期間3日。準
    此，受處分人聲明異議期間應自上開裁決書送達之翌日即10
    0年5月19日起算20日，並扣除在途期間3日，其聲明異議之
    法定期間末日應為100年6月10日。然受處分人迄於100年6月
    14日始向原處分機關聲明異議，有聲明異議狀及該聲明異議
    狀上蓋用之交通部公路總局臺中區監理所總收文章在卷可憑
    。其聲明異議顯逾前開20日法定期間，且無從命其補正，故
    本件聲明異議不合法律上之程式，揆諸前揭規定，應予駁回
    。至於受處分人雖辯稱伊已至超商繳納本件罰鍰云云，惟經
    原處分機關調閱超商代收查詢報表資料，前揭車輛違規單迄
    於100年6月16日前均無任何繳納罰鍰之紀錄，此有交通部公
    路總局臺中區監理所100年6月20日中監自字第1000022911號
    移送書及所檢送之違規查詢報表及超商代收查詢報表各1份
    存卷可稽，是經原處分機關查詢車號6792-LM號車輛交通違
    規紀綠可知，本件違規迄至100年6月16日仍因未繳納罰鍰而
    經列管在案，且亦無受處分人已於超商繳納上開罰鍰之紀錄
    ，併此敘明。
據上論斷，應依道路交通管理處罰條例第87條第2項，道路交通
事件處理辦法第17條前段，裁定如主文。
中    華    民    國   100    年    7     月    11    日
                  交通法庭    法  官  林慧欣
以上正本證明與原本無異。
如不服本裁定，應於收受送達後5日內向本院提出抗告狀。（應
附繕本）
                              書記官  黃美雲
中    華    民    國   100    年    7     月    11    日